最高法院刑事裁定　　　　　　　九十六年度台抗字第二一九號
抗　告　人　台灣高等法院高雄分院檢察署檢察官
受　刑　人　甲　○
上列抗告人因受刑人妨害公務聲明異議案件，不服台灣高等法院
高雄分院中華民國九十六年四月四日撤銷台灣高雄地方法院檢察
署檢察官九十六年執字第三四三六號九十六年四月四日對受刑人
所核發應於九十六年四月九日到案之執行命令之裁定（九十六年
度聲字第四二二號），提起抗告，本院裁定如下：
    主  文
抗告駁回。
    理  由
原裁定略以：「一、本件異議人即受刑人甲○聲明異議意旨略以
：甲○於民國九十六年四月四日再次收到台灣高雄地方法院檢察
署檢察官指派法警專程送達傳票，即台灣高雄地方法院檢察署九
十六年執字第三四三六號，命受刑人應於九十六年四月九日到案
執行之命令，該執行命令顯有下列違法及不當之處：(一)、甲○於
九十六年三月二十四日、同年月二十九日前後二次收受執行通知
書，其案號、內容均為相同，此二次執行命令已經本（鈞）院（
即原裁定法院）九十六年三月二十九日依九十六年度聲字第三八
一號、同年月三十日依九十六年度聲字第四０四號裁定撤銷執行
命令，該執行通知未另分案執行，則所謂九十六年執字第三四三
六號定九十六年四月九日發監執行通知書，乃屬同一，應受鈞院
撤銷裁定之拘束，應屬不當之執行，應予撤銷。(二)、台灣高雄地
方法院檢察署指派法警於九十六年四月四日專程送達傳票，即台
灣高雄地方法院檢察署九十六年執字第三四三六號，命受刑人甲
○應於九十六年四月九日到案發監執行之命令，該命令顯屬過於
急迫。(三)、甲○為現任立法委員，依立法委員行為法第十四條第
一項明定立法委員因行使職權，而受人強暴、脅迫或恐嚇，致其
本人或關係人之生命、身體、自由、名譽或財產受有危害之虞時
，得通知治安機關予以保護，治安機關亦應主動予以保護；本件
執行實有政治迫害之嫌。(四)、甲○自九十六年四月四日至九十六
年六月一日，另有(1)新同盟會開會。(2)登記同志名單提報中央常
務委員會、選委會、中選會。(3)立法院院會，聽取行政院長施政
報告，又有外交及僑務委員會邀請新聞局長專題報告。若按時入
監執行，勢必影響各該公務之執行。(五)、甲○目前尚有諸多刑事
案件繫屬於法院，即(1)台灣高等法院九十五年度上訴字第三七六
九號違反選罷法案，定於九十六年四月十一日上午九時三十分審
理。(2)台灣台北地方法院九十五年度自字第七一號台開自訴甲○
譭謗案，定於九十六年四月十三日上午十一時審理。(3)台灣台北
地方法院檢察署九十六年度他字第一四七七號妨害名譽案，定九
十六年四月十二日偵辦。若按時入監執行，勢必影響各該案件之
訴訟。(六)、甲○已與妻子離婚，家中小孩邱馨儀、邱繼賢、邱馨
慧，分別就讀國小五、四、二年級，尚屬年幼，亟待安置。若急
於入監執行，不及處理子女之安置事宜。上開執行通知諸多不當
及違法，至為顯然，爰再依刑事訴訟法第四百八十四條第一項聲
明異議，懇請鈞院撤銷該不當之執行命令，以維權益等語。二、
經查：(一)、甲○因妨害公務案件，經本院（即台灣高等法院高雄
分院）九十五年度矚上訴字第一號判處有期徒刑一年二月，甲○
不服上訴最高法院，經最高法院於九十六年三月二十二日以九十
六年度台上字第一四三六號案駁回上訴而告確定，此有上開最高
法院判決書可憑。又該案經判決確定後，本案卷宗經最高法院檢
察署於九十六年三月二十七日以台平字第０九六０００三七八三
號函送台灣高等法院高雄分院檢察署，復經台灣高等法院高雄分
院檢察署於九十六年三月二十八日以高分檢三黃字第０五二七七
號函送台灣高雄地方法院檢察署等情，有上開函文二份可按，而
台灣高雄地方法院檢察署於九十六年三月二十八日以丙字第三十
九號收文已收到該案卷宗，且上開最高法院判決，亦於九十六年
三月二十八日送達立法院委員研究大樓收受，受刑人甲○可以依
法執行，固無疑議。(二)、甲○確有如上聲明異議意旨(三)所示之立
法委員身分，而有如上聲明異議意旨(四)之事務亟待進行；並確有
如上聲明異議意旨(五)所示之訴訟案件正於法院及地方法院檢察署
繫屬中，正需於九十六年四月十一日、同年月十二日、同年月十
三日應訴，復有如上聲明異議意旨(六)所示之年幼子女亟待安置。
執行機關於九十六年四月四日送達傳票，定九十六年四月九日到
案執行，扣除中間連續假日（九十六年四月五日至九十六年四月
八日為清明節及例假日與調整放假日），誠令甲○不及處理雜務
。(三)、綜上所述，受刑人甲○之異議，尚非全無理由。執行單位
仍有操之過急、未予準備（受）執行處理在外事務之不當，其執
行命令仍應予撤銷」等語。本件檢察官抗告意旨略以：按裁判除
關於保安處分外，於確定後執行之，刑事訴訟法第四百五十六條
前段定有明文。本件受刑人甲○妨害公務案之有罪判決，經最高
法院於九十六年三月二十二日以九十六年台上字第一四三六號判
決駁回上訴即告確定，最高法院遂依據該院受理社會矚目、重大
刑事案件判決後通知最高法院檢察署辦理要點，於九十六年三月
二十二日檢附判決主文通知及台灣高等法院高雄分院刑事判決正
本一件函知最高法院檢察署，最高法院檢察署乃經該署（即抗告
人）函轉台灣高雄地方法院檢察署分案執行，台灣高雄地方法院
檢察署立即發函限制甲○出境，並傳喚應於九十六年四月三日到
案執行，該執行命令已經甲○於九十六年三月二十四日收受，嗣
上開第一次執行命令，因執行機關尚未收到案卷，且確定判決正
本亦未送達於甲○而遭台灣高等法院高雄分院撤銷，故台灣高雄
地方法院檢察署再於九十六年三月三十九日以第二次執行命令，
傳喚甲○於九十六年四月三日到案執行，然經原法院又以本案確
定判決正本尚未送達於甲○而予以撤銷，故台灣高雄地方法院檢
察署復於九十六年四月四日以第三次核發本件執行命令，傳喚受
刑人甲○應於九十六年四月九日到案執行，上開程序均係依法辦
理，於法無違。況本次執行命令距甲○於九十六年三月二十四日
收受第一次執行命令，已足以處理其立法委員之公務及年幼子女
安置等家事之準備，另受刑人依法入監執行，可以提訊之方式進
行其他案件之訴訟，甲○之異議並無理由，為此提起抗告，請撤
銷原裁定等語。惟按：抗告乃不服原法院之裁定，請求直接上級
法院撤銷或變更其裁定之救濟方法；倘抗告人藉抗告程序請求將
原法院之裁定撤銷或變更之目的已經完成，其抗告之實益已不復
存在，自應認其抗告為無理由。查本件原法院撤銷台灣高雄地方
法院檢察署檢察官九十六年四月四日所核發命甲○應於同年四月
九日到案執行之執行命令後，同署檢察官已另改定執行期日，並
另核發命甲○應於九十六年四月二十六日到案執行之執行命令，
甲○並已依該執行命令到案，經台灣高雄地方法院檢察署檢察官
於同日發監執行，此經台灣高雄地方法院檢察署九十六年五月八
日以雄檢博嵐九十六執三四三六字第０四０三六三號函覆本院在
卷可參。茲受刑人甲○既已依該執行命令入監執行，本件抗告人
請求撤銷原裁定，以執行台灣高雄地方法院檢察署九十六年四月
四日核發（即九十六年執字第三四三六號案，命受刑人甲○應於
九十六年四月九日到案執行）執行命令，其抗告之實益已因上開
情事變更而不存在，應認其抗告為無理由，予以駁回。
據上論結，應依刑事訴訟法第四百十二條，裁定如主文。
中　　華　　民　　國　九十六　年　　五　　月　 十七　 日
                      最高法院刑事第十一庭
                          審判長法官  林　永　茂
                                法官  洪　文　章
                                法官  蘇　振　堂
                                法官  蕭　仰　歸
                                法官  何　菁　莪
      本件正本證明與原本無異
                                      書  記  官
中　　華　　民　　國　九十六　年　  五 　 月  二十一　日
                                                      v
